臺灣臺東地方法院刑事判決　　　　　　　 96年度訴字第151號
公　訴　人　臺灣臺東地方法院檢察署檢察官
被　　　告　乙○○
　　　　　　　　　　(另案於臺灣臺東監獄岩灣分監執行中)
上列被告因施用毒品案件，經檢察官提起公訴 (96年度毒偵字第
162號)，被告於本院準備程序進行中就被訴事實為有罪之陳述，
經本院合議庭裁定由受命法官獨任進行簡式審判程序，並判決如
下:
    主    文
乙○○施用第一級毒品，累犯，處有期徒刑壹年。
    犯罪事實及理由
一、犯罪事實:
(一)乙○○於民國86年間因肅清煙毒條例案件，經臺灣高雄地方
    法院以86年度訴字第2680號判處有期徒刑3年1月確定，於91
    年11月23日 (起訴書誤載為11日)執行殘刑完畢，另於90年
    間因施用毒品案件，經觀察勒戒後，認無繼續施用傾向，於
    90年9月19日釋放，並由臺灣高雄地方法院檢察署檢察官以
    該署90年度毒偵緝字第439號為不起訴處分確定。復於94年
    11月3日某時，在高雄市○○○○路8之2號旁空地廢墟內，
    施用第一級毒品海洛因1次，經臺灣高雄地方法院以95年度
    訴字第570號判處有期徒刑10月確定，現正執行中。詎乙○
    ○仍不知悔改，竟基於施用第一級毒品海洛因之犯意，於95
    年9月10日某時，在臺北縣五股鄉○○路○段435號2樓居處，
    以針筒注射方式施用第一級毒品海洛因各1次，嗣於95年9月
    13日晚間8時20分許經警通緝逮捕到案並採尿送驗，尿液中
    嗎啡呈陽性反應，始悉上情。
(二)案經臺北縣警察局蘆洲分局報請臺灣板橋地方法院檢察署檢
    察官呈請臺灣高等法院檢察署檢察長核轉臺灣高雄地方法院
    檢察署檢察官再呈請臺灣高等法院檢察署檢察長核轉臺灣臺
    東地方法院檢察署檢察官偵查起訴。
二、認定犯罪事實所根據之證據及理由：
(一)被告於警詢、偵查中、本院準備程序及審理時自白前揭前揭
    之犯行。
(二)臺北縣政府警察局盧洲分局偵辦毒品案件尿液代號對照表及
    台灣檢驗科技股份有限公司濫用藥物尿液檢驗報告各1紙:
    證明被告於95年9月13日下午8時20分許，在臺北縣政府警察
    局盧洲分局成洲派出所採集其尿液送驗後，檢出尿中含有嗎
    啡成分，並判定為鴉片類嗎啡陽性反應。
(三)被告有犯罪事實欄所載觀察勒戒及科刑執行之前科，有臺灣
    高等法院被告前案紀錄表1份在卷可稽。
(四)由上述各節參互佐證，被告自白核與事實相符，應堪採信;
    本件事證明確，被告犯行堪以認定，應依法論科。
三、論罪與科刑:
(一)本件被告乙○○所犯係死刑、無期徒刑、最輕本刑為3年以
    上有期徒刑以外之罪，亦非高等法院管轄之第一審案件，而
    被告於本院行準備程序中就被訴事實為有罪之陳述，經告知
    被告簡式審判程序之旨並聽取當事人意見後，本院合議庭依
    刑事訴訟法第273條之1第1項規定，裁定由受命法官獨任進
    行簡式審判程序，合先敘明。
(二)按海洛因屬毒品危害防制條例第2條第2項第1款所列之第一
    級毒品，不得非法持用、施用。是核被告乙○○所為，係犯
    毒品危害防制條例第10條第1項之施用第一級毒品罪。其施
    用前非法持有第一級毒品之低度行為，為施用之高度行為所
    吸收，不另論罪。又被告有如犯罪事實欄所載之犯罪科刑及
    執行情形，有臺灣高等法院被告前案紀錄表1份在卷足佐，
    其於有期徒刑執行完畢後，5年內故意再犯有期徒刑以上之
    罪，為累犯，應依刑法第47條第1項之規定，加重其刑。爰
    審酌被告一再觸犯施用毒品罪，顯見其自制力薄弱，惡行非
    輕，惟因施用毒品均僅係戕害其自己身心並無加害他人，及
    犯罪後坦承犯行，態度尚可等一切情狀，量處如主文所示之
    刑，以資儆懲。
四、不另為無罪諭知部分:
(一)公訴意旨另以：被告於95年9月6日某時，在其位於臺北縣五
    股鄉○○路○段435號2樓居處，以針筒注射方式於用第一毒
    品海洛因1次，因認被告此部分亦涉有毒品危害防制條例第
    10條第1項之施用第一級毒品罪嫌。
(二)按犯罪事實應依證據認定之，無證據不得認定犯罪事實；又
    被告之自白，不得作為有罪判決之唯一證據，仍應調查其他
    必要之證據，以察其是否與事實相符；刑事訴訟法第154條
    第2項、第156條第2項分別定有明文。經查，就被告乙○○
    犯罪事實欄所載施用海洛因之犯行，除被告之自白外，尚能
    以如起訴書所載之補強證據證明該自白確與事實相符，至於
    公訴人認為被告於96年9月6日亦有施用海洛因之行為，雖被
    告就此於偵查及本院審理時自白，然公訴人所引之前揭補強
    證據，其中臺灣檢驗科技股份有限公司濫用藥物尿液檢驗報
    告部分，雖檢驗出被告尿液呈嗎啡之陽性反應，但按一般海
    洛因施用者尿液可檢出海洛因代謝物最大時限為2至4天，施
    用海洛因後，尿液可檢出嗎啡最長時限，與施用劑量、施用
    頻率、施用方式、飲用水量之多寡、所用檢驗方法靈敏度、
    個人體質及代謝情況等因素有關，依個案而異。有行政院衛
    生署藥物食品檢驗局94年11月7日管檢字第0940011980號函
    可參，應認上開尿液檢驗報告至多僅能佐證被告在採尿後往
    前回溯4日即96小時內施用毒品之事實，就公訴意旨另認除
    本案犯罪事實欄所載施用毒品犯行外，往前回溯至間隔7日
    之95年9月6日某時，亦有施用第一級毒品之犯行，即難以該
    尿液檢驗報告補強佐證。是公訴人所列補強證據既無法證明
    被告此部分之自白是否合於事實，則此部分除被告之單一自
    白外，並無其他補強證據足以證明，揆諸前揭規定，就此部
    分原應為無罪之諭知，然因公訴意旨認此部分若成立犯罪，
    與前開經論罪科刑部分，有集合犯之實質上一罪關係，爰不
    另為無罪之諭知，附此敘明。
五、據上論斷，應依刑事訴訟法第273條之1第1項、第299條第1
    項前段，毒品危害防制條例第10條第1項，刑法第11條前段
    、第47條第1項，判決如主文。
本案經檢察官甲○○到庭執行職務。
中　　華　　民　　國　　96　　年　　6　　月　　15　　日
                  刑事第二庭    法  官  曾宗欽
以上正本證明與原本無異。
如不服本判決，應於判決送達後10日內向本院提出上訴狀（須附
繕本）。
「切勿逕送上級法院」
                                書記官　沈茜庭
中　　華　　民　　國　　96　　年　　6　　月　　15　　日
附錄本案論罪科刑法條全文：
毒品危害防制條例第10條
施用第一級毒品者，處6月以上5年以下有期徒刑。
施用第二級毒品者，處3年以下有期徒刑。
